# Björn Blomberg

#### Systemutvecklare

3 års erfarenhet av systemutveckling

#### **Profil**

Björn är en passionerad utvecklare med strax över 3 års erfarenhet av mjukvaruutveckling. Han har programmerat i många olika språk och miljöer, bland annat Java, C++, Eclipse och Visual Studio. Detta har gett honom en etablerad grund i att orientera sig i nya tekniska system & miljöer samt resulterat i att han har fått en stor förståelse för hela utvecklingsprocessen ser ut.

Han har ett starkt intresse för Linux och har dessutom läst en specialistutbildning inom området. På sin fritid har Björn utvecklat en hel del projekt som han även har publicerat på sin gitHub.

Björn har ett stort driv och engagemang för att lösa spännande utmaningar och nya problem!

#### **Erfarenhet**

#### CGI, Server hanterare klient – 2023/08 till 2023/09

Björn var ensam utvecklare för detta projekt för att hantera en servers olika funktioner som varierar från övervakning av tjänster till ett gränssnitt för filhämtning. Användargränssnittet använder sig av skalbar vektorgrafik för att uppnå en bättre användare vänlighet och estisk. Utvecklingen implementerades enligt följa alla stegen i en CI/CD process.

Tekniker som använts: Node.js, TypeScript, JavaScript, Vue3, HTML, CSS, GIT, Bash, Linux och SVG.

### CGI, Blekingetrafiken buss APP – 2023/08 till 2023/08

Björn var ensam utvecklare där han gjorde alla steg i processen från CI/CD, implementation, Testning, publicering av projektet. Projektet hjälper Björn och andra att kolla upp transport till och från CGI kontoret för mer effektiv tidshantering. Appen använder sig av blekingetrafikens API för att få data om dom olika resmålen.

Tekniker som använts: Python3, GIT, Bash, Linux, Dockor och Jenkins.



#### **Kvalitiationer**

- Nätverk
- Problemlösning
- Mjukvarudesign
- Agila arbetsflöden
- Serverunderhåll
- Linux system / Bash
- Assembler AT&T/ GNU
- C / C++ / C# / Objekt-C
- Java / JavaScript / .NET
- Python / GO
- HTML / CSS / PHP /SQL
- Spring Boot / Gradel
- Unit Testing
- Integration Teststing
- Windows Subsystem Linux (WSL)

#### Verktyg & programvara

- Jira
- Git
- Visual Studeo
- Anddroid Studeo
- IntelliJ
- Eclipse

#### Språk

Svenska, Engelska

#### CGI, Flexmeister – 2023/06 till 2023/08

För att på ett mer effektivare set logga och hantera anställdas flex tider var Björn med och skapade en flex-tids hanterar app som har en webbaserad klient och en server med ett Rest API som är byggt för att Kunnas byggas ut om fler sorters klienter skulle behövas. Utvecklingen implementerades enligt följa alla stegen i en CI/CD process.

Tekniker som använts: Python3, GIT, Bash, Linux, Dockor och Jenkins.

# CGI, Studentprojekt i samarbete med BTH, mjukvaruutvecklare - 2020/02 till 2020/06

Tillsammans med sitt team utvecklade Björn en ritningshantering för marinen. I projektet användes agila arbetsflöden med användning av verktyget Jira. Utvekling inom Java, Spring Boot, Unit Testing, Integration tests.

Tekniker som använts: Java, JavaScript, Spring Boot, Visual Code, Gradel, Git, Jira, Unit Testing och Integration tests.

### SIGMA, Webb/mjukvaruutveckling - 2019/02 till 2019/07

Under denna tid så utvecklade Björn tillsammans med sitt team ett transportsystem till Karlskrona kommun, som nu används av kommunanställda för att boka transporter. Han var en fullstack utvecklare med fokus på testning och front-end utveckling.

Tekniker som använts: JavaScript, Dart, NodeJs, Gradle, MariaDB, Azure, Google Cloud, Git, React.js och Maven, Docker.

# Sjobeck Prime, Serveransvarig/mjukvaruutveckling - 2014/01 till 2014/08

Under sin tid på Sjobeck Prime satte Björn upp Linux-baserade utvecklingsservrar samt utvecklade prototyper för Iphone. Men han var även ansvarig för de interna servrarna och tjänsterna.

Tekniker som använts: Java, Bash, Objekt-C, MySQL, XCode, Linux, Git och Jira

#### Simrishamn kommun, IT avdelning - 2011/03 till 2011/09

Björn utvecklade kommunens rapporteringssystem för hemtjänsten, mestadels i programmeringsspråket .NET.

Tekniker som använts: MySQL, .NET, JavaScript, Visual Studio och Git.

### Crunch Fish, APU/ Android apput veckling - 2009/01 till 2010/01

Björn arbetade med att utveckla en musikinriktad app för Android. Han var även med och gjorde prototyper för framtida projekt.

Tekniker som använts: Java, XML, HTML och Android Studio.

## Tekniska specialiseringar

Frontend utveckling Backend utveckling Linux & DevOps CI/CD

## Utbildning

Software engineering, Kandidatexamen, Blekinge tekniska högskola2017- pågående

Tekniskt Basår, Kandidatexamen, Blekinge tekniska högskola 2015 - 2016

Javautveckling (1 år), Yrkesutbildning, Malmö 2014 - 2015

Linux systems pecialist (2 år), Yrkesutbildning, Helsingborg 2012 - 2014

Linux system och dess uppbyggnad, virtualisering och klustring av system och tjänster, användarhantering i en Linux miljö, web server service-hantering och underhåll.

Kompetens	Antal år	Skicklighetsgrad
Teknisk kunskap		
C++	6	3
С	2	2
C#	2	2
Objekt-C	1	1
Linux	8	4
Bash	8	4
Unit Testing	3	3
Integration Testing	2	2
Load Testing	2	2
Assembler AT&T	3	3
Azure	1	1
Spring Boot	1	2
Java	2	3
JavaScript	3	3
NET	1	1
Python	1	2
GO	1	1
HTML	8	3
CSS	8	2
PHP	1	1
SQL	3	2
Docker	1	2
Chat-GPT	1	2
MongoDB	1	2
Boostrap	1	2
Jenkins	1	1
Marvin	1	1
Gradel	1	1
Windows Subsystem Linux (WSL1, WSL2)	3	3
Applikationskunskap	0	3
Eclipse	1	2
Visual Studio	10	3
Android studio	10	2
IntelliJ	3	3
Git	5	3
	0	3
IT disciplines	9	9
Systemutvecklare	3	3
Mjukvaruutvecklare	6	3
Embedded Software Development	1	3
CI/CD processer	3	3
Agile ITIL arbetsflöden	3	3
Tal Språk	0.0	
Svenska	30	4
Engelska	25	4

Skicklighetsgrad: 1 = Basic, 2 = Intermediate, 3 = Advanced, 4 = Expert